臺灣臺北地方法院民事判決　　　　　　 94年度重訴字第879號
原　　　告　　台北富邦商業銀行股份有限公司
法定代理人　　乙○○
訴訟代理人　　丙○○
被　　　告　　華夏旅行社股份有限公司
兼法定代理人　甲○○　　原住台北市○○○路197號4樓
上列當事人間請求清償借款等事件，本院於中華民國94年9月21
日言詞辯論終結，判決如下：
    主      文
被告應連帶給付原告新台幣壹仟柒佰拾玖萬柒仟肆佰貳拾貳元
及如附表所示之利息、違約金。
訴訟費用由被告連帶負擔。
本判決於原告以新台幣伍佰捌拾萬元或同面額之中央政府重大交
通建設公債八十五年度甲類第五期債票為被告供擔保後，得假執
行。
    事實及理由
甲、程序方面：
  一按當事人得以合意定第一審管轄法院，但以關於由一定法律
    關係而生之訴訟為限，前項合意，應以文書為之，民事訴訟
    法第24條定有明文。依兩造所簽訂之約定書第11條約定，被
    告因本約定書有關之一切債務而涉訟時，同意以本院為第一
    審管轄法院，是以原告向本院提起本件清償借款之訴，核與
    首揭規定，尚無不合。
  二本件被告未於言詞辯論期日到場，核無民事訴訟法第386條
    所列各款情形，應依原告之聲請，由其一造辯論而為判決。
乙、實體方面：
  一原告起訴主張：台北銀行股份有限公司（下稱台北銀行）於
    民國94年1月3日經經濟部核准登記更名為台北富邦商業銀行
    股份有限公司。被告華夏旅行社股份有限公司（下稱華夏旅
    行社）以被告甲○○為連帶保證人，於93年2月10日簽訂保
    證書，保證對台北銀行（包括總行及所屬各分支機構）現在
    （包括過去已發生尚未清償者）及將來連續發生之票據借款
    、墊款、保證及其他有關債務，均包括利息、遲延利息、違
    約金、損害賠償及有關履行上開債務所需之一切費用等以新
    台幣（下同）1,200萬元為限額（如為外幣債務，按動支日
    或債務發生日，銀行賣出匯率折算新台幣計算保證金額，清
    償時則按清償日銀行賣出匯率折換新台幣計算應償金額），
    保證人願與主債務人連帶負全部清償之責；又被告華夏旅行
    社於同日與台北銀行另簽訂委任保證契約，委任台北銀行就
    被告另行出具之委任保證申請書所檢附之文件委任台北銀行
    簽發保證文件，保證金額以1,000萬元為準，並得分批辦理
    之，並約定遲延未克履行而由台北銀行代償保證款額時，應
    自台北銀行代償之日起至清償日止，按台北銀行代償時牌告
    基準利率加碼年息2%計算利息，並自代償之日起算六個月以
    內部分，按上開利率10%，逾期超過六個月以上部分，按上
    開利率20%加付違約金，如有任何一宗債務不依約付息時，
    經定合理期間依約定方式催告，債務視為全部到期。嗣被告
    華夏旅行社依上揭契約開立委任保證申請書，陸續向台北銀
    行申請委任保證，並經台北銀行簽發保證書及擔保用狀5筆
    ，擔保金額分別為：(一)美金168,000元予遠東航空股份有限
    公司（下稱遠東航空公司）、(二)美金5萬元予澳門航空股份
    有限公司（下稱澳門航空公司）、(三)港幣100萬元予東航旅
    運（香港）有限公司、(四)港幣170萬元及(五)港幣210萬元予柏
    樂旅遊國際有限公司。嗣因被告華夏旅行社未履行對遠東航
    空公司等合作契約下付款義務，經遠東航空公司等向台北銀
    行請求履行保證責任，上揭擔保金額(一)於93年12月30日以1
    美元折合新台幣31.9785元之匯率，以5,372,383元結匯美金
    168,000元墊付、(二)於94年1月4日以1美元折合新台幣31.855
    5元之匯率，以1,187,199元結匯美金37,268.25元墊付、於9
    4年2月15日以1港幣折合新台幣4.046元之匯率，以(三)4,046,
    000元結匯港幣100萬元墊付、(四)6,878,200元結匯港幣170萬
    元墊付、(五)8,496,600元結匯港幣210萬元墊付，上開墊款經
    原告催告將全部債務視為到期後，被告華夏旅行社除清償部
    分債務外，墊款(一)尚積欠本金4,031,782元、墊款(二)尚積欠
    本金849,608元、墊款(三)尚積欠本金3,032,183元、墊款(四)尚
    積欠本金5,174,591元、墊款(五)尚積欠本金4,309,258元未清
    償，被告甲○○為連帶保證人，依約應負連帶清償責任，迭
    經原告催討，被告迄未清償，為此提起本訴訟等情。並聲明
    ：(一)如主文第1項所示。(二)願供擔保請准宣告假執行。
    被告未於言詞辯論期日到場，亦未提出書狀作何聲明或陳述
    。
  二本件原告主張之事實，已據其提出保證書、委任保證契約、
    約定書、委任保證申請書暨擔保信用狀、實行質權申請書、
    求償電文、匯出匯款賣匯水單及手續費收入收據、催告書為
    證，核屬相符，被告既不於言詞辯論期日到場爭執，亦不提
    出書狀答辯以供本院參酌，惟依上開證據，已堪信原告之主
    張為真實。
  三按借用人應於約定期限內，返還與借用物種類、品質、數量
    相同之物；遲延之債務，以支付金錢為標的者，債權人得請
    求依法定利率計算之遲延利息，但約定利率較高者，仍從其
    約定；當事人得約定債務人不履行債務時，應支付違約金，
    民法第478條、第233條第1項、第250條第1項分別定有明文
    。又按連帶保證債務之所謂連帶，係指保證人與主債務人負
    同一債務，對於債權人各負全部給付之責任而言，此參照民
    法第272條第1項規定連帶債務之文義甚明。依此，連帶保證
    債務對債權人而言，與連帶債務相同，依民法第273條第1項
    規定，連帶債務之債權人，得對債務人中之一人或數人，同
    時或先後請求全部或一部之給付。又連帶保證人雖應負連帶
    債務而喪失先訴及檢索抗辯權，然仍不失為保證債務之一種
    ，依民法第740條規定，保證債務，除契約另有訂定外，包
    含主債務之利息、違約金、損害賠償及其他從屬於主債務之
    負擔。經查，原告主張被告未依約還款，已如前述，被告甲
    ○○就上開債務既為被告華夏旅行社之連帶保證人，自應就
    系爭借款債務負連帶清償之責。從而，原告依消費借貸及連
    帶保證之法律關係請求被告連帶給付如主文第1項所示之本
    金、利息及違約金為有理由，應予准許。
丙、假執行之宣告：原告陳明願供擔保以代釋明聲請宣告假執行
    ，核無不合，爰酌定相當擔保金額，准予宣告假執行。
據上論結，本件原告之訴為有理由，依民事訴訟法第385條第1項
前段、第85條第2項、第390條第2項，判決如主文。中
中　　華　　民　　國　　94　　年　　9　　月　  29 　　日
                民事第四庭法  官  劉又菁
以上為正本係照原本作成
如對本判決上訴須於判決送達後20日內向本院提出上訴狀
中　　華　　民　　國　　94　　年　　9 　　月　　29　　日
                          書記官  楊勝欽
